【裁判字號】    97,抗,858
【裁判日期】    970812
【裁判案由】    聲請定其應執行刑
【裁判全文】
臺灣高等法院刑事裁定                   97年度抗字第858號
  抗  告  人  甲○○
                      （現於臺灣臺北監獄執行中）
上列抗告人因檢察官聲請定其應執行刑案件，不服臺灣板橋地方
法院中華民國97年6月30日所為定執行刑之裁定（97年度聲字第
2590號），提起抗告，本院裁定如下：
    主  文
抗告駁回。
    理  由
一、本件抗告意旨略以：抗告人前因犯如附表編號一所示之竊盜
    罪，經判處有期徒刑二月，惟抗告人就此業已執行完畢在案
    ﹔又抗告人另所犯如附表編號二、三所示之違反槍砲彈藥刀
    械管制條例及恐嚇等案件，經判處有期徒刑五月及二月，並
    定其應執行刑有期徒刑六月在案，此部分已縮減有期徒刑一
    月，原裁定將如附表所示各罪合併定應執行刑，其計算顯有
    違誤，為此依法提起抗告，請求撤銷原裁定云云。
二、按裁判確定前犯數罪者，併合處罰之，數罪併罰有二裁判以
    上者，應依刑法第51條之規定定其應執行之刑，刑法第50條
    、第53條分別定有明文。而上揭情形，應由該案犯罪事實最
    後判決法院之檢察官聲請該法院裁定之，刑事訴訟法第 477
    條第 1項亦定有明文。又定應執行之刑，應由犯罪事實最後
    判決之法院檢察官聲請該法院裁定之，不能因犯罪之一部分
    所科之刑業經執行完畢，而認檢察官之聲請不合法，予以駁
    回。至已執行部分自不能重複執行，應由檢察官於指揮執行
    時扣除之，此與定應執行之刑之裁定無涉（參照最高法院82
    年度台抗字第313號裁定意旨）。
三、查本件受刑人即抗告人甲○○先後犯有如附表所示之竊盜等
    罪，其中如附表一所示之竊盜案件，係於96年7月30日判決
    確定，另所犯其餘違反槍砲彈藥刀械管制條例、恐嚇及違反
    毒品危害防制條例等案件，犯罪時間均係在前案判決確定前
    之96年4月1日及同年7月5日，依上開法條規定，自應合併定
    應執行之刑，抗告人所犯上開各罪之犯罪事實審最後判決之
    臺灣板橋地方法院因而依臺灣板橋地方法院檢察署檢察官之
    聲請，就抗告人所犯如附表所示各罪，依刑法第51條第5款
    規定，定其應執行之刑為有期徒刑三年二月，經核並無不合
    ﹔至抗告人所犯如附表編號一所示之竊盜罪雖已執行完畢，
    惟此僅為檢察官執行時應如何予以扣抵之執行問題，與本件
    定執行刑之裁定無涉，又原裁定係於各宣告刑中之最長期（
    有期徒刑二年七月）以上，各刑合併之有期徒刑三年六月以
    下之範圍內，定其刑期有期徒刑三年二月，自屬適法，抗告
    人抗告意旨指摘原審裁定不當，尚難認有理由，應予駁回。
據上論結，應依刑事訴訟法第412條，裁定如主文。
中    華    民    國    97    年    8     月    12    日
                  刑事第五庭    審判長法  官  張傳栗
                                      法  官  官有明
                                      法  官  陳春秋
以上正本證明與原本無異。
不得再抗告。
                                      書記官  李佩真
中    華    民    國    97    年    8     月    14    日


司法院資訊處製作；財團法人民間司法改革基金會備份。
